# 请教陈版及各位同仁，因少数股东增资导致丧失控制权，在合并报表时处置股权取得对价？

提问人：fengyihui 时间：2017-11-22 14:20:16
请教陈版及各位同仁： 问题如下：子公司因少数股东增资导致丧失控制权，那么在编制合并报表时如何确定“处置股权取得的对价”？ 《企业会计准则解释第 7 号》“投资方因其他投资方对其子公司增资而导致本投资方持股比例下降，从而丧失控制权但能实施共同控制或施加重大影响的，投资方应如何进行会计处理？（二）在合并财务报表中，应当按照《企业会计准则第 33 号——合并财务报表》的有关规定进行会计处理。”《企业会计准则第 33 号——合并财务报表》第五十条，“企业因处臵部分股权投资等原因丧失了对被投资方的控制权的，在编制合并财务报表时，对于剩余股权，应当按照其在丧失控制权日的公允价值进行重新计量。处置股权取得的对价与剩余股权公允价值之和，减去按原持股比例计算应享有原有子公司自购买日或合并日开始持续计算的净资产的份额之间的差额，计入丧失控制权当期的投资收益，同时冲减商誉。与原有子公司股权投资相关的其他综合收益等，应当在丧失控制权时转为当期投资收益。”案例如下：增资前A公司，实收资本 100 万元，其中A公司 58 万元，B公司 42 万元，未分配利润 50 万元，本期B公司增资 45 万元，A公司未出资，出资后A公司股权变为40%，B公司为60%，未分配利润仍为 50 万元。 请问 ，在少数股东增资的情况下，如何确定处置股权取得的对价和剩余股权公允价值？

回答人：chenyiwei
这种情况下，原母公司并未收到转让股权的对价款，因此“处置股权取得的对价”为零。剩余股权的公允价值通常可以按照新股东增资的价格按比例计算，但有证据表明新股东增资价格显著不公允或者该被投资单位有很大的“控制权溢价”时除外。